臺灣臺北地方法院小額民事判決
110年度北小字第1561號
原      告  富邦產物保險股份有限公司

法定代理人  羅建明  
訴訟代理人  張維君  
            欒永彬  
被      告  陳奕文  

上列當事人間請求損害賠償事件，於中華民國110年10月12日言
詞辯論終結，本院判決如下︰
    主      文
被告應給付原告新臺幣壹萬玖仟參佰零伍元，及自民國一百一十
年二月六日起至清償日止，按週年利率百分之五計算之利息。
原告其餘之訴駁回。
訴訟費用新臺幣壹仟元，其中新臺幣捌佰柒拾伍元由被告負擔，
餘由原告負擔。
本判決第一項得假執行。但被告如以新臺幣壹萬玖仟參佰零伍元
為原告預供擔保，得免為假執行。
    事實及理由
一、原告主張：被告於民國108年2月16日18時58分許，駕駛車牌
    號碼0000-00號自小客車，行經臺北市○○區○○○路○段00號時
    ，因駕駛車輛起步不當之過失，致撞擊由原告之保戶龍萊小
    客車租賃有限公司所有、訴外人白正成所駕駛之車牌號碼00
    0-0000號租賃小客車（下稱系爭車輛），致系爭車輛受損，
    案經臺北市政府警察局中山分局交通分隊受理在案，嗣系爭
    車輛送修完畢，原告於給付修理費用新臺幣（下同）22,080
    元（其中鈑金工資費用4,350元、塗裝費用17,730元、零件
    費用0元）後取得代位權，爰依保險法第53條第1 項、民法
    第191之2條等規定提起本件訴訟等語。並聲明：被告應給付
    原告22,080元，及自起訴狀繕本送達翌日起至清償日止，按
    週年利率5%計算之利息。
二、被告則以：事故發生時，伊是撞到系爭車輛右後門，但修復
    費用將右前門的烤漆算進去，伊對此有爭議等語，資為抗辯
    。並聲明：原告之訴駁回。
三、按因故意或過失、不法侵害他人之權利者，負損害賠償責任
    ；汽車、機車或其他非依軌道行駛之動力車輛，在使用中加
    損害於他人者，駕駛人應賠償因此所生之損害，但於防止損
    害之發生，已盡相當之注意者，不在此限；被保險人因保險
    人應負保險責任之損失發生，而對於第三人有損失賠償請求
    權者，保險人得於給付賠償金額後，代位行使被保險人對於
    第三人之請求權；但其所請求之數額，以不逾賠償金額為限
    ，民法第184條第1項前段、第191條之2、保險法第53條第1
    項定有明文。經查，原告主張被告於前揭時地與系爭車輛發
    生碰撞等節，業據其提出道路交通事故當事人登記聯單、道
    路交通事故現場圖、駕駛人執照、系爭車輛行照、系爭車輛
    維修照片、估價單、電子發票等件影本在卷可稽（見本院卷
    第13-27頁），有本院向臺北市政府警察局交通警察大隊調
    閱之道路交通事故現場圖、A3類道路交通事故調查紀錄表、
    道路交通事故當事人登記聯單、道路交通事故照片黏貼紀錄
    表等資料核閱屬實（見本院卷第35-51頁），且為被告所不
    爭執，自堪信原告主張之事實為真正。本件被告既因使用汽
    車中加損害於原告所承保之系爭車輛，致系爭車輛受損，復
    難認被告對於防止損害之發生已盡相當之注意，被告之過失
    行為與系爭車輛之車損結果，亦有相當因果關係，是被告應
    就本件事故所生系爭車輛之損害負損害賠償責任。原告承保
    系爭車輛並已給付賠償金額，即得代位行使對被告之侵權行
    為損害賠償請求權。
四、次按不法毀損他人之物者，被害人得請求賠償其物因毀損所
    減少之價額，民法第196條定有明文。又依上開規定請求賠
    償物被毀損所減少之價額，得以修復費用為估定之標準，但
    以必要者為限。查原告主張其因本件車禍支出系爭車輛修復
    費用22,080元，其中鈑金工資費用4,350元、塗裝費用17,
　　730元乙節，業據其提出修護估價單、電子發票等件影本在
    卷可稽，被告辯稱：其係撞到系爭車輛右後門，修復費用卻
    將右前車門烤漆金額部分等語，是原告應就系爭車輛之右前
    車門有受損等情負舉證之責，原告固提出黑白照片為證（見
    本院卷第19頁），惟觀諸該黑白照片，看不出系爭車輛之右
    前車門有受損之情形，原告既未證明右前車門受損，則其就
    報價單第4項右側前車門總成前車門外板噴塗費用2,775元，
    應予扣除。是原告得向被告請求之車輛修復費用為19,305元
    (計算式：22,080-2,775=19,305元)，逾此範圍之請求，則
    無理由。
五、末按給付無確定期限者，債務人於債權人得請求給付時，經
    其催告而未為給付，自受催告時起，負遲延責任。其經債權
    人起訴而送達訴狀，或依督促程式送達支付命令，或為其他
    相類之行為者，與催告有同一之效力；遲延之債務，以支付
    金錢為標的者，債權人得請求依法定利率計算之遲延利息。
    但約定利率較高者，仍從其約定利率；應付利息之債務，其
    利率未經約定，亦無法律可據者，週年利率為百分之五，民
    法第229 條第2 項、第233 條第1 項前段、第203 條分別定
    有明文。查原告代位被保險人行使對被告之損害賠償請求權
    ，係以支付金錢為標的，給付並無確定期限，自應經原告之
    催告而未給付，被告始負遲延責任。揆諸前揭規定，原告請
    求被告給付自起訴狀繕本送達被告翌日即110年2月6日（見
    本院卷第33頁）起至清償日止，按法定利率即週年利率5%計
    算之利息，洵屬有據。
六、綜上所述，原告承保系爭車輛並已給付保險金額，即得代位
    行使對被告之侵權行為損害賠償請求權。從而，原告依侵權
    行為及保險法第53條之法律關係，請求被告給付19,305元，
    及自110年2月6日起至清償日止，按週年利率5%計算之利息
    ，為有理由，應予准許；逾此範圍之請求，為無理由，應予
    駁回。
七、本件事證已臻明確，兩造其餘之攻擊或防禦方法及未經援用
    之證據，經本院斟酌後，認為均不足以影響本判決之結果，
    爰不逐一詳予論駁，併予敘明。　　　
八、本件原告勝訴部分，係就民事訴訟法第436條之8適用小額訴
    訟程序所為被告敗訴之判決，依同法第436條之20規定，應
    依職權宣告假執行，並依同法第436條之23準用第436條第2 
    項，適用同法第392條第2項規定，依職權宣告被告如預供擔
    保，得免為假執行。
　
九、訴訟費用負擔之依據：民事訴訟法第79條。按適用小額訴訟
    程序事件法院為訴訟費用之裁判時，應確定其費用額，民事
    訴訟法第436 之19定有明文，爰依後附計算書確定本件訴訟
    費用額如主文第3項所示金額。
中　　華　　民　　國　　110 　年　　10 　　月　  26　日
　　　　　　　        臺北簡易庭　
　　　　　　　　　            法　    官　郭美杏
以上正本係照原本作成。
如不服本判決，須以違背法令為理由，應於判決送達後20日內向
本庭（臺北市○○○路0 段000 巷0 號）提出上訴狀。（須按他
造當事人之人數附繕本）。如委任律師提起上訴者，應一併繳納
上訴審裁判費。
中　　華　　民　　國　　110 　年　　10 　　月　　26   日
            　　　　　　　　　書　記　官  林玗倩
附錄：
一、民事訴訟法第436 條之24第2 項：　　
　　對於小額程序之第一審裁判上訴或抗告，非以其違背法令為
    理由，不得為之。
二、民事訴訟法第436 條之25：　　
　　上訴狀內應記載上訴理由，表明下列各款事項：
    ㈠原判決所違背之法令及其具體內容。
    ㈡依訴訟資料可認為原判決有違背法令之具體事實。
三、民事訴訟法第436 條之32條第2 項：
　　第438 條至第445 條、第448 條至第450 條、第454 條、第
    455 條、第459 條、第462 條、第463 條、第468 條、第46
    9 條第1 款至第5 款、第471 條至第473 條及第475 條第1
    項之規定，於小額事件之上訴程序準用之。
計　　算　　書
項　　　　目             金　額（新臺幣）     　　備　註
第一審裁判費   　 　　   1,000元
合　　　　計　　　       1,000元